---
title: "Markdown2"
author: "Jeruva"
date: "21/1/2021"
output: html_document
---

```{r setup, include=FALSE}
knitr::opts_chunk$set(echo = TRUE)
```

## Second version
Cambios en la segunda versión:
  - Se optimizó el código, ahora se agrupan los subconjuntos de preguntas por gráfica.
  - Se limpió el código para no modificar tanto la selección de columnas con la función {select}.
  - Ahora arroja el número de datos omitidos (NA's) y el porcentaje de estos.

```{r}
# Libraries
library(dplyr)
library(ggplot2)
library(tidyverse)
library(haven)
library(data.table)
library(naniar) #For replacing NA's
```

```{r}
# File
PNUD2012 <- read_sav("PNUD IDH 2012 SPSS.sav")
```

```{r}
# Selección de las preguntas a trabajar y clasificar
PNUD2012 %>%
 select(P96.1:P96.5) -> P96

P96 %>%
replace_with_na(replace = list(P96.1 = c(88,99), P96.2 = c(88,99),
                               P96.3 = c(88,99), P96.4 = c(88, 99),
                               P96.5 = c(88,99))) -> P96

  # Verificar cuántos valores fueron reemplazados por NA's
  sum(is.na(P96)) -> Per96NA
  # El número de NA's debería ser 141 en este caso.
  Per96NA * 100 / 2532 -> Per96NA
  cat(c("El", "porcentaje", "de", "NA's", "es:", floor(Per96NA)))
```

```{r}
# Utilizar un transpose para convertir a tablas
P96 <- as.data.frame(t(P96))

# Obtener los promedios
P96M <- rowMeans(P96, na.rm = TRUE)

# Reconvertir el resultado anterior a DF
P96M <- data.frame(P96M)

# Convertir a Data Table para graficar
setDT(P96M, keep.rownames = TRUE)

# Cambiar los nombres de las columnas
names(P96M) <- c("Pregunta", "Valor")

#Está listo para ser graficado
```

```{r}
# Pregunta 96

ggplot()+
  geom_bar(P96M, mapping = aes(Pregunta, Valor), stat = "identity", 
           fill =c(2,6,8,11,20))+
  ggtitle("Promedios: preguntas 96.1 a 96.5")+
  xlab("")+
  ylab("")
```
```{r}
# Remover valores previos de la data anterior (excepto el PNUD2012)
rm(P96M)
rm(P96)
rm(Per96NA)
```

### Conjunto de preguntas 117
```{r}
PNUD2012 %>%
  select(P117.1:P117.4) -> P117

P117 %>%
  replace_with_na(replace = list(P117.1 = c(77,88,99), P117.2 = c(77,88,99),
                               P117.3 = c(77,88,99), P117.4 = c(77,88, 99))) -> P117

  # Verificar cuántos valores fueron reemplazados por NA's
  sum(is.na(P117)) -> Per117NA
  Per117NA
  # El número de NA's debería ser 39 en este caso.
  
  Per117NA * 100 / 2532 -> Per117NA
  cat(c("El", "porcentaje", "de", "NA's", "es:", floor(Per117NA)))
  
```

```{r}
# Utilizar un transpose para convertir a tablas
P117 <- as.data.frame(t(P117))

# Obtener los promedios
P117M <- rowMeans(P117, na.rm = TRUE)

# Reconvertir el resultado anterior a DF
P117M <- data.frame(P117M)

# Convertir a Data Table para graficar
setDT(P117M, keep.rownames = TRUE)

# Cambiar los nombres de las columnas
names(P117M) <- c("Pregunta", "Valor")

#Está listo para ser graficado
```

## Conjunto de preguntas 117
```{r}
# Preguntas 117

ggplot()+
  geom_bar(P117M, mapping = aes(Pregunta, Valor), stat = "identity", 
           fill =c(2,6,8,11))+
  ggtitle("Promedios: preguntas 117.1 a 117.4")+
  xlab("")+
  ylab("")
```

```{r}
  # Remover valores previos
  rm(P117)
  rm(P117M)
  rm(Per117NA)
```

# Conjunto de preguntas 118 y 119
```{r}
PNUD2012 %>%
  select(P118) -> P118
  select(P119) -> P119


```

# Conjunto de preguntas 121
```{r}
PNUD2012 %>%
  select(P121.1:P121.3) -> P121

P121 %>%
  replace_with_na(list(P121.1 = c(88,99), P121.2 = c(88,99),
                  P121.3 = c(88,99))) -> P121

# Verificar cuántos valores fueron reemplazados por NA's
  sum(is.na(P121)) -> Per121NA
  Per121NA
  # El número de NA's debería ser 106 en este caso.
  
  Per121NA * 100 / 2532 -> Per121NA
  cat(c("El", "porcentaje", "de", "NA's", "es:", floor(Per121NA)))

```

```{r}
# Utilizar un transpose para convertir a tablas
P121 <- as.data.frame(t(P121))

# Obtener los promedios
P121M <- rowMeans(P121, na.rm = TRUE)

# Reconvertir el resultado anterior a DF
P121M <- data.frame(P121M)

# Convertir a Data Table para graficar
setDT(P121M, keep.rownames = TRUE)

# Cambiar los nombres de las columnas
names(P121M) <- c("Pregunta", "Valor")

#Está listo para ser graficado
```

```{r}
# Preguntas 121

ggplot()+
  geom_bar(P121M, mapping = aes(Pregunta, Valor), stat = "identity", 
           fill =c(2,6,8))+
  ggtitle("Promedios: preguntas 121.1 a 121.3")+
  xlab("")+
  ylab("")
```

```{r}
 # Remover valores previos
  rm(P121)
  rm(P121M)
  rm(Per121NA)
```