---
title: "Sociabilidad"
author: "Juan Rivera"
date: "`r format(Sys.time(), '%d %B %Y')`"
output: 
  html_document:
    code_folding: show
    toc: true
    toc_float: true
    toc_depth: 3
params:
  db: PNUD2012
---
<!-- Dentro de <style> va el diseño visual del R Markdown -->
<style>
#TOC {
  font-family: Calibri;
  font-size: 16px; 
  border-color: #708090;
  }
body {
  background-color: #F5F5F5;
  color: #333333;
  font-family: Calibri;
}

pre {
  background-color: #F8F8FF;
}

h1.title {
  color: #F08080;
  background-color: #F5F5F5;
  font-family: Calibri;
  font-size: 40px;
}
h4.author {
  font-family: Calibri;
  background-color: #F5F5F5;
  font-size: 20px;
}

h4.date {
  font-family: Calibri;
  color: "red";
}
</style>

```{r setup, include=FALSE}
knitr::opts_chunk$set(fig.align = "center", echo = TRUE, warning = FALSE, collapse = TRUE)
```

# Progresos del R Markdown

* Cambios en la segunda versión:
  + Se optimizó el código, ahora se agrupan los subconjuntos de preguntas por gráfica.
  + Se limpió el código para no modificar tanto la selección de columnas con la función {select}.
  + Ahora arroja el número de datos omitidos (NA's) y el porcentaje de estos.
* 10/03/2021
  * Mejorado el código para R Markdown:
    + Añadido TOC
    + Añadidos params
    + Añadidos collapse, warnings e includes (mostrar/no mostrar código en el R Markdown):
      - No se muestra el chunk setup, librerías ni extracción y modificación de la data.

# Introducción a este R-Markdown

En el presente documento se intenta graficar mediante la base de datos `r params#db` las preguntas relacionadas con el tema de la sociabilidad en Chile.

Arriba de cada chunk se puede ocultar o mostrar el código correspondiente a cada gráfica de los sets de preguntas seleccionados.

La codificación completa se encuentra en el R Markdown que sirve para construir este documento html.

El presente documento será actualizado a medida que se vaya avanzando en el análisis de los datos y se vayan haciendo las inferencias pertinentes. 

El menú de la izquierda servirá para acceder más fácilmente a las gráficas.


```{r libraries, include = FALSE}
# Libraries
library(dplyr)
library(ggplot2)
library(tidyverse)
library(haven)
library(data.table)
library(naniar) #For replacing NA's
```

```{r P96 data, include = FALSE}
# File
PNUD2012 <- read_sav("PNUD IDH 2012 SPSS.sav")

# Selección de las preguntas a trabajar y clasificar

PNUD2012 %>%
 select(P96.1:P96.5) -> P96

P96 %>%
replace_with_na(replace = list(P96.1 = c(88,99), P96.2 = c(88,99),
                               P96.3 = c(88,99), P96.4 = c(88, 99),
                               P96.5 = c(88,99))) -> P96

  # Verificar cuántos valores fueron reemplazados por NA's
  sum(is.na(P96)) -> Per96NA
  # El número de NA's debería ser 141 en este caso.
  Per96NA * 100 / 2532 -> Per96NA
  cat(c("El", "porcentaje", "de", "NA's", "es:", floor(Per96NA)))

# Utilizar un transpose para convertir a tablas
P96 <- as.data.frame(t(P96))

# Obtener los promedios
P96M <- rowMeans(P96, na.rm = TRUE)

# Reconvertir el resultado anterior a DF
P96M <- data.frame(P96M)

# Convertir a Data Table para graficar
setDT(P96M, keep.rownames = TRUE)

# Cambiar los nombres de las columnas
names(P96M) <- c("Pregunta", "Valor")

#Está listo para ser graficado
```

# Conjunto de preguntas 96
"Utilizando la misma escala de notas de 1 a 7, quiero pedirle que le siga poniendo nota a Chile. ¿Qué nota le pon..."

```{r Plot de Preguntas 96, collapse=TRUE}
# Pregunta 96

ggplot()+
  geom_bar(P96M, mapping = aes(Pregunta, Valor), stat = "identity", 
           fill =c(2,6,8,11,20))+
  ggtitle("Promedios: preguntas 96.1 a 96.5")+
  xlab("")+
  ylab("")
```
```{r remover rm, include = FALSE}
# Remover valores previos de la data anterior (excepto el PNUD2012)
rm(P96M)
rm(P96)
rm(Per96NA)

```

```{r Preguntas 117, include = FALSE}
PNUD2012 %>%
  select(P117.1:P117.4) -> P117

P117 %>%
  replace_with_na(replace = list(P117.1 = c(77,88,99), P117.2 = c(77,88,99),
                               P117.3 = c(77,88,99), P117.4 = c(77,88, 99))) -> P117

  # Verificar cuántos valores fueron reemplazados por NA's
  sum(is.na(P117)) -> Per117NA
  Per117NA
  # El número de NA's debería ser 39 en este caso.
  
  Per117NA * 100 / 2532 -> Per117NA
  cat(c("El", "porcentaje", "de", "NA's", "es:", floor(Per117NA)))

# Utilizar un transpose para convertir a tablas
P117 <- as.data.frame(t(P117))

# Obtener los promedios
P117M <- rowMeans(P117, na.rm = TRUE)

# Reconvertir el resultado anterior a DF
P117M <- data.frame(P117M)

# Convertir a Data Table para graficar
setDT(P117M, keep.rownames = TRUE)

# Cambiar los nombres de las columnas
names(P117M) <- c("Pregunta", "Valor")

#Está listo para ser graficado
```

# Conjunto de preguntas 117
"¿Con qué frecuencia realiza usted las siguientes actividades con su familia? (conversar sobre asuntos familiares)"
- 1) Nunca; 2) Solo en algunas ocasiones; 3) Con cierta frecuencia; 4) Habitualmente
```{r Plot de preguntas 117, collapse = TRUE}
# Preguntas 117

ggplot()+
  geom_bar(P117M, mapping = aes(Pregunta, Valor), stat = "identity", 
           fill =c(2,6,8,11))+
  ggtitle("Promedios: preguntas 117.1 a 117.4")+
  xlab("")+
  ylab("")
```
```{r remover P117, include = FALSE}
  # Remover valores previos
  rm(P117)
  rm(P117M)
  rm(Per117NA)
```


```{r Data 118 y 119, include = FALSE}
# "En el último mes, ¿cuántas veces ha sido invitado/a a la casa de amigos o invitado/a a salir?"
  # Respuestas: 1: Nunca, 2: Sólo una vez, 3: 2 o 3 veces al mes, 4: más de una vez por semana"

PNUD2012 %>%
  select(P118) -> P118

P118 %>%
  replace_with_na(replace = list(P118 = c(88,99))) -> P118

# Verificar cuántos valores fueron reemplazados por NA's
  sum(is.na(P118)) -> Per118NA
  # El número de NA's debería ser 141 en este caso.
  Per118NA * 100 / 2532 -> Per118NA
  cat(c("El", "porcentaje", "de", "NA's", "es:", floor(Per118NA)))

# Utilizar un transpose para convertir a tablas
P118 <- as.data.frame(t(P118))

# Obtener los promedios
P118M <- rowMeans(P118, na.rm = TRUE)

# Reconvertir el resultado anterior a DF
P118M <- data.frame(P118M)

# Convertir a Data Table para graficar
setDT(P118M, keep.rownames = TRUE)

# Cambiar los nombres de las columnas
names(P118M) <- c("Pregunta", "Valor")
#Está listo para ser graficado
```

# Pregunta 118
"En el último mes, ¿cuántas veces ha sido invitado/a a la casa de amigos o invitado/a a salir?"
Respuestas: 1) Nunca; 2) Sólo una vez; 3) 2 o 3 veces al mes; 4) Más de una vez por semana

```{r plot 118}
ggplot()+
  geom_bar(P118M, mapping = aes(Pregunta, Valor), stat = "identity", 
           fill =c(2), width = 0.2)+
  ggtitle("Promedios: preguntas 118")+
  xlab("")+
  ylab("")

```
```{r remover P118, include = FALSE}
  # Remover valores previos
  rm(P118)
  rm(P118M)
  rm(Per118NA)
```

```{r P119, include = FALSE}
##########
PNUD2012 %>%
  select(P119) -> P119

P119 %>%
  replace_with_na(replace = list(P119 = c(88,99))) -> P119

# Verificar cuántos valores fueron reemplazados por NA's
  sum(is.na(P119)) -> Per119NA
  # El número de NA's debería ser 141 en este caso.
  Per119NA * 100 / 2532 -> Per119NA
  cat(c("El", "porcentaje", "de", "NA's", "es:", floor(Per119NA)))

# Utilizar un transpose para convertir a tablas
P119 <- as.data.frame(t(P119))

# Obtener los promedios
P119M <- rowMeans(P119, na.rm = TRUE)

# Reconvertir el resultado anterior a DF
P119M <- data.frame(P119M)

# Convertir a Data Table para graficar
setDT(P119M, keep.rownames = TRUE)

# Cambiar los nombres de las columnas
names(P119M) <- c("Pregunta", "Valor")
#Está listo para ser graficado
```

# Pregunta 119
"Con respecto al tema de la amistad, ¿usted diría que...?
1) Tiene muchos amigos; 2) Tiene pocos amigos; 3) No tiene amigos, solo conocidos
```{r plot 119}
ggplot()+
  geom_bar(P119M, mapping = aes(Pregunta, Valor), stat = "identity", 
           fill =c(4), width = 0.2)+
  ggtitle("Promedios: preguntas 119")+
  xlab("")+
  ylab("")

```
```{r remover P119, include = FALSE}
  # Remover valores previos
  rm(P119)
  rm(P1189)
  rm(Per119NA)
```

# Conjunto de preguntas 121
121.1: "Cuán de acuerdo se encuentra con las siguientes afirmaciones? (Me siento una persona muy querida y valorada)"
1) Muy en desacuerdo; 2) En desacuerdo; 3) De acuerdo; 4) Muy de acuerdo
121.2: "Cuán de acuerdo se encuentra con las siguientes afirmaciones? (Frecuentemente me siento solo/a)
121.3: "Cuán de acuerdo se encuentra con las siguientes afirmaciones? (La gente que me rodea se preocupa mucho por mi)

```{r Preguntas 121, include = FALSE}
PNUD2012 %>%
  select(P121.1:P121.3) -> P121

P121 %>%
  replace_with_na(list(P121.1 = c(88,99), P121.2 = c(88,99),
                  P121.3 = c(88,99))) -> P121

# Verificar cuántos valores fueron reemplazados por NA's
  sum(is.na(P121)) -> Per121NA
  Per121NA
  # El número de NA's debería ser 106 en este caso.
  
  Per121NA * 100 / 2532 -> Per121NA
  cat(c("El", "porcentaje", "de", "NA's", "es:", floor(Per121NA)))

```

```{r, include = FALSE}
# Utilizar un transpose para convertir a tablas
P121 <- as.data.frame(t(P121))

# Obtener los promedios
P121M <- rowMeans(P121, na.rm = TRUE)

# Reconvertir el resultado anterior a DF
P121M <- data.frame(P121M)

# Convertir a Data Table para graficar
setDT(P121M, keep.rownames = TRUE)

# Cambiar los nombres de las columnas
names(P121M) <- c("Pregunta", "Valor")

#Está listo para ser graficado
```

```{r Plot set 121}
# Preguntas 121

ggplot()+
  geom_bar(P121M, mapping = aes(Pregunta, Valor), stat = "identity", 
           fill =c(2,6,8))+
  ggtitle("Promedios: preguntas 121.1 a 121.3")+
  xlab("")+
  ylab("")
```

```{r remover 121, include = FALSE}
 # Remover valores previos
  rm(P121)
  rm(P121M)
  rm(Per121NA)
```