---
title: "Sociabilidad, PNUD 2009"
author: "Juan Rivera"
date: "`r format(Sys.time(), '%d %B %Y')`"
output: 
  html_document:
    code_folding: show
    toc: true
    toc_float: true
    toc_depth: 3
params:
  db: PNUD2009
---

<!-- Dentro de <style> va el diseño visual del R Markdown -->
<style>
#TOC {
  font-family: Calibri;
  font-size: 16px; 
  border-color: #708090;
  }
body {
  background-color: #F5F5F5;
  color: #333333;
  font-family: Calibri;
}

pre {
  background-color: #F8F8FF;
}

h1.title {
  color: #F08080;
  background-color: #F5F5F5;
  font-family: Calibri;
  font-size: 40px;
}
h4.author {
  font-family: Calibri;
  background-color: #F5F5F5;
  font-size: 20px;
}

h4.date {
  font-family: Calibri;
  color: "red";
}
</style>

```{r setup, include = FALSE}
knitr::opts_chunk$set(fig.align = "center", echo = TRUE, warning = FALSE, collapse = TRUE)
```

```{r libraries, include = FALSE}
library(haven) #Used for read_sav()
library(dplyr) #Used for select() et al
library(naniar) #Used for replace_with_na()
library(ggplot2) #For plotting
```
## Introducción

El presente RMarkdown corresponde a los conjuntos de preguntas 15, 114, 62, 63 y 107 del `r params$db`.

El menú de la izquierda permite el rápido acceso a los conjuntos de preguntas.

Actualizaciones:
- 25/03/2021: Se creo el archivo RMarkdown con la primera gráfica de la pregunta 15.

```{r file and selection, include = FALSE}
PNUD2009 <- read_sav("PNUD IDH 2009 SPSS.sav")
# Preguntas a incluir:
# P15, P114, P29_B, P62.1, P62.2, P63.1, P63.2, P107.1, P107.2

# P15 ##############
PNUD2009 %>%
select(P15) -> P15

per15 <- table(P15)
tbl15 <- cbind(per15, prop.table(per15))
tbl15 <- as.data.frame(tbl15)
colnames(tbl15) <- c("Conteo", "Porcentaje")
tbl15 %>% mutate(Respuesta = c("1", "2","3","8")) -> tbl15
tbl15 <- tbl15[c(3,1,2)]
# Podemos graficar tbl15

# P114 ############
PNUD2009 %>%
  select(P114) -> P114
per114 <- table(P114)
tbl114 <- cbind(per114, prop.table(per114))
tbl114 <- as.data.frame(tbl114)
colnames(tbl114) <- c("Conteo", "Porcentaje")
tbl114 %>%
  mutate(Respuesta = c("1", "2", "8", "9")) -> tbl114
tbl114 <- tbl114[c(3,1,2)]
#Podemos graficar tbl114
#Opcionalmente se pueden remover los valores 8 y 9
#Esto se puede realizar con los códigos opcionales del apéndice

# P29_B ##############
PNUD2009 %>%
  select(P29_B) -> P29
per29 <- table(P29)
tbl29 <- cbind(per29, prop.table(per29))
tbl29 <- as.data.frame(tbl29)
colnames(tbl29) <- c("Conteo", "Porcentaje")
tbl29 %>%
  mutate(Respuesta = c("1", "2", "3", "8", "9")) -> tbl29
tbl29 <- tbl29[c(3,1,2)]
#Ready
#También se pueden remover los valores 8 y 9, ver apéndice.

# P62.1
PNUD2009 %>%
  select(P62_1, P62_2) -> P62
```
## Pregunta 15

```{r, Pregunta 15}
ggplot(tbl15, aes(Respuesta, Porcentaje, fill = Conteo, label = round(Porcentaje, digits =3)))+
  geom_bar(stat = "identity")+
  geom_text(size = 3, position = position_stack(vjust = 0.1))+
  labs(
    title = "Pregunta 15",
    subtitle = "Con respecto al tema de la amistad, usted diría que...",
    y = "Porcentajes", 
    x = "Respuestas",
    fill = "Número de respuestas",
    caption = "Fuente: PNUD 2009",
    tag = "Gráfica 1"
  )

```

## Pregunta 114

```{r, Pregunta 114}
ggplot(tbl114, aes(Respuesta, Porcentaje, fill = Conteo, label = round(Porcentaje, digits = 3)))+
  geom_bar(stat = "identity")+
  geom_text(size = 3, position = position_stack(vjust = 0.1))+
  labs(
    title = "Pregunta 114",
    subtitle = "Usted diría que en la actualidad, las familias en Chile son más bien...",
    y = "Porcentajes",
    x = "Respuestas",
    fill = "Número de respuestas",
    caption = "Fuente: PNUD 2009",
    tag = "Gráfica 2"
  )

```
## Pregunta 29B
```{r, Pregunta 29B}
ggplot(tbl29, aes(Respuesta, Porcentaje, fill = Conteo, label = round(Porcentaje, digits = 3)))+
  geom_bar(stat = "identity")+
  geom_text(size = 3, position = position_stack(vjust = 0.1))+
  labs(
    title = "Pregunta 29B",
    subtitle = "En Chile han ocurrido diversos cambios en los últimos años. Con respecto a esto, usted cree que hoy, ¿hay...",
    y = "Porcentajes",
    x = "Respuestas",
    fill = "Número de respuestas",
    caption = "Fuente: PNUD 2009",
    tag = "Gráfica 3"
  )

```
## Conjunto de preguntas 62
```{r, Pregunta 62}


```

## Apéndice
```{r, Apendice}
# Códigos opcionales
# Para remover valores 8 y 9:
# data %>%
# replace_with_na(replace = list(data.1 = c(8,9), data.2 = c(8,9),
  #                             data.3 = c(8,9), data.4 = c(8, 9),
   #                            data.5 = c(8,9))) -> data
#Después graficar de manera normal, modificando los valores del mutate que correspondan.

```

## Preguntas y respuestas completas

* P15: "Con respecto al tema de la amistad, usted diría que..."
  - Tiene muchos amigos: 1
  - Tiene pocos amigos: 2
  - No tiene amigos, solo conocidos: 3
  - NS: 8
  - NR: 9
  
* P114: "Usted diría que en la actualidad, las familias en Chile son más bien..."
  - Un lugar en el cual encontrar descanso y apoyo: 1
  - Una fuente de tensiones y problemas: 2
  - NS: 8
  - NR: 9
  
* P29B: "En Chile han ocurrido diversos cambios en los últimos años. Con respecto a esto, usted cree que hoy, ¿hay mayores, menores, o las mismas oportunidades en el país para…? B. EXPRESAR LO QUE SE PIENSA"
  - Hay mayores oportunidades: 1
  - Hay menores oportunidades: 2
  - Hay las mismas oportunidades: 3
  - NS: 8
  - NR: 9

* P62_1 y P62_2: "De la siguiente lista, ¿me podría indicar cuáles son las dos peores maneras de hacer las cosas de los chilenos?"
  - Nos cuesta decirnos las cosas a la cara: 1
  - Nos pasamos mucho a llevar: 2
  - Hacemos las cosas al lote: 3        
  - Hacemos siempre las cosas a última hora: 4 
  - Llegamos siempre atrasados: 5                    
  - Aparentamos lo que no somos: 6
  - Tomamos decisiones sin consultarle a los demás: 7
  - NS: 8
  - NR: 9
  - Ninguna: 10 





